【裁判字號】    92,訴,1759
【裁判日期】    920815
【裁判案由】    毒品危害防制條例
【裁判全文】
臺灣高雄地方法院刑事判決                        九十二年度訴字第一七五九號
    公  訴  人  臺灣高雄地方法院檢察署檢察官
    被      告  甲○○
右列被告因違反毒品危害防制條例案件，經檢察官提起公訴（九十二年度毒偵緝字第
三八三號），及移
    主  文
甲○○連續施用第一級毒品，處有期徒刑捌月，扣案之第一級毒品海洛因壹包（淨重
壹點肆壹公克，包裝重零點參參公克），沒收銷燬之；又連續施用第二級毒品，處有
期徒刑伍月，扣案之第二級毒品安非他命壹包（驗前毛重壹點貳公克，驗後毛重壹點
壹公克），沒收銷燬之。應執行有期徒刑壹年，扣案之第一級毒品海洛因壹包（淨重
壹點肆壹公克，包裝重零點參參公克）、第二級毒品安非他命壹包（驗前毛重壹點貳
公克，驗後毛重壹點壹公克），均沒收銷燬之。
    事  實
一、甲○○前因施用第一級毒品案件，經送觀察、勒戒後，認無繼續施用毒品之傾向
    ，由臺灣高雄地方法院檢察署檢察官於民國九十一年十二月九日以九十一年度毒
    偵字第六九二一號為不起訴處分確定在案。猶不知悛悔，其明知海洛因、安非他
    命均係業經公告列為毒品危害防制條例第二條第二項第一、二款之第一、二級毒
    品，不得非法持有、施用，詎仍未戒除施用毒品習性，於五年內復基於施用第一
    、二級毒品海洛因及安非他命之概括犯意，自九十二年一月上旬某日起至同年六
    月三日回溯七十二小時之某時止，連續在高雄縣梓官鄉○○村○○路一九五號住
    處及高雄市○○區○○路公園之廁所內等處，施用第一級毒品海洛因多次；及自
    九十二年一月中旬某日起至同年六月三日回溯七十二小時之某時止，連續在上址
    等處，施用第二級毒品安非他命多次。嗣分別於：(一)九十二年一月三十日十七時
    三十分許，為警在高雄市鹽埕區○○○路一號前查獲，並扣得其所有之第一
    級毒品海洛因一包（淨重一點四一公克，包裝重零點三三公克）及第二級毒品安
    非他命一包（驗前毛重一點二公克，驗後毛重一點一公克）；(二)九十二年六月三
    日十六時四十五分許，為警在高雄縣梓官鄉○○路與同安路口緝獲。嗣經臺灣高
    雄地方法院檢察署檢察官聲請送觀察、勒戒，由本院以九十二年度毒聲字第一
    七一號裁定送觀察、勒戒後，認有繼續施用毒品之傾向，再經臺灣高雄地方法院
    檢察署檢察官聲請令入戒治處所施以強制戒治，由本院以九十二年度毒聲字第四
    三七九號裁定令入戒治處所，施以強制戒治一年。
二、案經高雄市政府警察局刑警大隊移送臺灣高雄地方法院檢察署檢察官偵查起訴及
    移送併案審理。
    理  由
一、右揭犯罪事實，業據被告甲○○於本院審理中供承不諱（參見本院卷第二五—二
    六、三六頁‧九十二年七月二十三日訊問筆錄、九十二年八月五日審判筆錄），
    且被告於右揭查獲時地(一)當日經警採其尿液送高雄市立凱旋醫院以免疫學分析法
    與氣相層析質譜儀分析法（ＧＣ—ＭＳ）檢驗結果，確呈甲基安非他命及嗎啡陽
    性反應，此有該醫院九十二年二月二十四日煙毒尿液檢驗成績書影本一紙在卷可
    稽（參見九十二年度毒偵字第八八一號偵查卷第十六頁），又於右揭緝獲時地(二)
    當日經警採其尿液送高雄市立凱旋醫院以免疫學分析法與氣相層析質譜儀分析法
    （ＧＣ—ＭＳ）檢驗結果，確亦呈甲基安非他命及嗎啡陽性反應，此有該醫院九
    十二年六月十九日煙毒尿液檢驗成績書影本一紙在卷可憑（參見併案警卷第五頁
    ）。再於右揭查獲時地(一)扣案之被告所有疑似第一級毒品海洛因之白色粉末一包
    、疑似第二級毒品安非他命晶體一包，分別送請法務部調查局及高雄醫學大學附
    設中和紀念醫院檢驗結果，確係第一級毒品海洛因、第二級毒品甲基安非他命無
    訛，此有該局九十二年三月十九日鑑定通知書、該醫院九十二年二月二十五日檢
    驗報告各一紙在卷可憑（參見九十二年毒偵字第八八一號偵查卷第十八—十九頁
    ）。綜上以觀，足見被告之自白核與事實相符，自可採為論罪科刑之依據。再被
    告前因施用第一級毒品案件，經送觀察、勒戒後，認無繼續施用毒品之傾向，由
    臺灣高雄地方法院檢察署檢察官以九十一年度毒偵字第六九二一號為不起訴處分
    確定在案，又因犯本件施用第一、二級毒品海洛因及安非他命犯行，經臺灣高雄
    地方法院檢察署檢察官聲請送觀察、勒戒，由本院以九十二年度毒聲字第一七
    一號裁定送觀察、勒戒後，認有繼續施用毒品之傾向，再經臺灣高雄地方法院檢
    察署檢察官聲請令入戒治處所施以強制戒治，由本院以九十二年度毒聲字第四三
    七九號裁定令入戒治處所，施以強制戒治一年，此有該九十一年度毒偵字第六九
  二一號不起訴處分書、本院九十二年毒聲字第一七一號刑事裁定書、本院九十
    二年度毒聲字第四三七九號刑事裁定書、臺灣高等法院被告全國前案紀錄表、臺
    灣高雄地方法院檢察署刑案資料查註紀錄表及全國施用毒品案件紀錄表等件附卷
    可參（參見九十二年毒偵字第八八一號偵查卷第二三頁、本院卷第五—七、十—
    十一頁）。綜上所述，足證被告確於五年內再犯毒品危害防制條例第十條第一、
    二項之罪。從而，本件事證已臻明確，被告犯行洵堪認定，應予依法論科。
二、核被告所為，係犯毒品危害防制條例第十條第一項之施用第一級毒品罪、同條第
    二項之施用第二級毒品罪。被告持有第一、二級毒品海洛因及安非他命後，進而
    施用，其持有之低度行為應被其施用之高度行為所吸收，均不另論罪。被告先後
    多次施用第一、二級毒品之犯行，時間緊接，方法相同，均觸犯構成要件相同之
    罪，顯均係基於概括犯意反覆為之，為連續犯，依刑法第五十六條之規定，均論
    以一罪，並加重其刑。被告所犯施用第一、二級毒品二罪間，犯意各別，罪名互
    殊，應予分論併罰。公訴人起訴事實僅敘及被告於九十二年一月初起至同年一月
    三十日止有連續施用第一級毒品海洛因之犯行，及九十二年一月中旬起至同年一
    月三十日止有連續施用第二級毒品安非他命之犯行，而未敘及被告自九十二年一
    月三十日起至九十二年六月三日回溯七十二小時內之某時止之連續施用第一、二
    級毒品海洛因、安非他命之犯行，惟該部分事實已載明於臺灣高雄地方法院檢察
    署檢察官九十二年毒偵字第四一七二號偵查卷移送本院併案審理部分，且與前開
    起訴並論罪科刑部分有連續犯之裁判上一罪關係，應為起訴效力所及，本院自應
    併予審理，併此敘明。爰審酌被告屢犯不改，於本件復另行施用第一、二級毒品
    海洛因及安非他命多次，顯見其意志不堅，缺乏勒戒動機，其施用毒品足以導致
    精神障礙、性格異常，甚至造成生命危險，戕害一己之身體健康，惟其犯後尚能
    坦承犯行、態度尚稱良好等一切情狀，各量處如主文所示之刑，並定其應執行之
    刑，以資懲儆。另於查獲時地(一)扣案之被告所有之第一級毒品海洛因一包（淨重
    一點四一公克，包裝重零點三三公克）、第二級毒品安非他命一包（驗前毛重一
    點二公克，驗後毛重一點一公克），均係被告所有，業據其供承在卷可按，均應
    依毒品危害防制條例第十八條第一項前段規定，不問屬於犯人與否，宣告沒收併
  銷燬之。至鑑驗所耗損之第一、二級毒品，既已滅失，爰不另為沒收銷燬之諭知
    ，附此敘明。
據上論斷，應依刑事訴訟法第二百九十九條第一項前段，毒品危害防制條例第十條第
一項、第二項、第十八條第一項前段，刑法第十一條、第五十六條、第五十一條第五
款，判決如主文。
本案經檢察官林美靜到庭執行職務。
中      華      民      國    九十二    年      八      月     十五     日
                                臺灣高雄地方法院刑事第五庭
                                  審判長法  官  吳  永  宋
                                        法  官  張  茹  棻
                                        法  官  林  家  賢
右正本證明與原本無異。
如不服本判決，應於判決送達後十日內，向本院提出上訴狀。
                                        書記官  許  雅  惠
中      華      民      國    九十二    年      八      月     十五     日
附錄本判決論罪科刑法條：
毒品危害防制條例第十條：
施用第一級毒品者，處六月以上五年以下有期徒刑。
施用第二級毒品者，處三年以下有期徒刑。


司法院資訊處製作；財團法人民間司法改革基金會備份。
